臺灣桃園地方法院刑事判決　　　　　　　　　　　　九十一年度訴字第一五二八號
　　公　訴　人　臺灣桃園地方法院檢察署檢察官
　　被　　　告　甲○○
右列被告因違反毒品危害防制條例案件，經檢察官提起公訴（九十一年度毒偵字第二
一五六號），本院判決如左︰
    主  文
甲○○連續施用第一級毒品，累犯，處有期徒刑壹年。扣案之施用第一級毒品海洛因
所用之注射針筒壹支沒收。
    事  實
一、甲○○前於民國八十四年間因違反肅清煙毒條例等案件，經本院判處有期徒刑三
    年三月確定，於八十八年九月十日假釋縮刑期滿，以已執行論。復因施用毒品案
    件，經本院裁定（八十九年毒聲字第五一六號）送觀察、勒戒後，認有繼續施用
    毒品傾向，經本院裁定送強制戒治（八十九年毒聲字第一二五九號）後並停止戒
    治交付保護管束（八十九年毒聲字第四七三二號）期滿後，經台灣桃園地方法院
    檢察署檢察官於九十年三月十四日，以九十年度戒偵字第二七二號為不起訴處分
    確定。惟甲○○仍未能戒除毒癮，復因施用第一級毒品海洛因案件，經本院依聲
    請裁定（九十年毒聲字第三一九五號）送強制戒治，並經台灣桃園地方法院檢察
    署檢察官於九十年八月三十日，以九十年度毒偵字第二三八二號提起公訴，經本
    院於九十年十月三十一日，以九十年度訴字第一五八四號判處有期徒刑十月確定
    。嗣再經本院裁定停止戒治所餘戒治期間付保護管束（九十一年毒聲字第九五九
    號），而於九十一年五月一日停止戒治出所，詎甲○○猶不知悔改，於出所後又
    基施用第一級毒品海洛因之概括犯意，自九十一年七月間某日起至九十一年八月
    十三日止，在其位於桃園縣龍潭鄉大平村十二號住處、同縣中壢市○○路某加油
    站廁所等處，連續非法施用海洛因多次。嗣於九十一年八月十三日晚間六時許，
    為警於桃園縣平鎮市○○路與中庸路口查獲，並自甲○○身上起出其所有供其施
    用第一級毒品海洛因所用之注射針筒一支。經本院依聲請裁定甲○○撤銷停止強
    制戒治，令入戒治處所施以強制戒治（九十一年毒聲字第二一三一號）。
二、案經桃園縣警察局中壢分局移送臺灣桃園地方法院檢察署檢察官偵查起訴。
    理  由
一、右揭事實，業據被告甲○○於本院審理時供認不諱，而被告於九十一年八月十三
    日為警採集其尿液經送請鑑驗結果，呈嗎啡陽性反應，有桃園縣衛生局不法藥物
    尿液檢定書乙紙在卷可稽，並有注射針筒一支扣案足佐，堪認被告確有於檢察官
    起訴之九十一年八月十三日施用海洛因之犯行。復查被告自八十四年間即屢因施
    用毒品分別經判處徒刑，又經二次觀察、勒戒及強制戒治等治療程序，仍未能徹
    底戒除其毒癮，於九十一年五月一日甫停止戒治出所，又為警查獲被告前開於九
    十一年八月十三日施用海洛因之犯行，且猶隨身攜帶施用毒品之注射針筒一支，
    顯見其對毒品之依賴甚深，是被告縱經前一次之強制戒治程序嗣後並停止戒治，
    仍未必即已戒除其毒癮，從而，被告於本院審理時自承其自九十一年七月間某日
    起至同年八月十三日為警查獲該日仍有施用海洛因之犯行，應堪採信。末查被告
    前因施用毒品案件，經本院裁定送觀察、勒戒後，認有繼續施用毒品傾向，經本
    院裁定送強制戒治後並停止戒治交付保護管束期滿後，經台灣桃園地方法院檢察
    署檢察官於九十年三月十四日，以九十年度戒偵字第二七二號為不起訴處分確定
    。復因施用第一級毒品海洛因案件，經本院依聲請裁定送強制戒治，並經台灣桃
    園地方法院檢察署檢察官於九十年八月三十日，以九十年度毒偵字第二三八二號
    提起公訴，經本院於九十年十月三十一日，以九十年度訴字第一五八四號判處有
    期徒刑十月確定，嗣再經本院裁定停止戒治所餘戒治期間付保護管束，而於九十
    一年五月一日停止戒治出所等情，有卷附台灣桃園地方法院檢察署刑案資料查註
    紀錄表、法務部全國檢察官線上查詢刑案人犯在監所最新資料報表、臺灣高等法
    院被告全國前案紀錄表及前述判決書、不起訴處分書可按，其於五年內再犯毒品
    危害防制條例第十條第一項之罪甚明，事證明確，被告犯行洵堪認定，應依法論
    科。
二、核被告甲○○所為，係犯毒品危害防制條例第十條第一項之罪。被告施用第一級
    毒品前之持有第一級毒品行為，本應以持有論，惟持有後進而施用，其持有之低
    度行為應被施用之高度行為所吸收，故不再論其非法持有第一級毒品罪。被告多
    次施用海洛因犯行，時間緊接，方法相同，觸犯構成要件相同之罪名，顯係基於
    概括犯意而為，應依連續犯規定論以一罪，並依法加重其刑。公訴人雖未就被告
    自九十一年七月間某日起至同年八月十二日前之施用海洛因之犯行提起公訴，然
    檢察官就犯罪事實一部起訴者，其效力及於全部，本件未經起訴部分既與經公訴
    人起訴並論罪科刑之部分有連續犯之關係，已如前述，本院自應就屬於裁判上一
    罪之該部分併予裁判。查被告甲○○前於八十四年間因違反肅清煙毒條例等案件
    ，經本院判處有期徒刑三年三月確定，於八十八年九月十日假釋縮刑期滿，以已
    執行論，有卷附台灣桃園地方法院檢察署刑案資料查註紀錄表、臺灣高等法院被
    告全國前案紀錄表可按，其受有期徒刑之執行完畢後，五年以內再犯有期徒刑以
    上之罪，為累犯，依法遞加重其刑。爰審酌被告甫於八十九年間經二次執行觀察
    、勒戒及強制戒治處分，猶不知悔改，仍有繼續施用毒品之行為，顯見其意志不
    堅，惟施用毒品係自戕之行為，尚無害及他人併其犯後坦承犯行，態度良好等一
    切情狀，量處如主文所示之刑，以資懲戒。扣案之注射針筒一支，為被告所有且
    係供其施用毒品所用之物，業據被告供陳明確，應依刑法第三十八條第一項第二
    款規定，併宣告沒收。
據上論斷，應依刑事訴訟法第二百九十九條第一項前段，毒品危害防制條例第十條第
一項，刑法第十一條前段、第五十六條、第四十七條、第三十八條第一項第二款，判
決如主文。
本案經檢察官楊挺宏到庭執行職務。
中      華      民      國      九十一      年    十二    月    十一    日
                                台灣桃園地方法院刑事第三庭
                                    法  官  林惠霞
右正本證明與原本無異。
如不服本判決，應於判決送達後十日內向本院提出上訴狀。
                                    書記官  吳仁心
中      華      民      國      九十一    年      十二      月    十一  日
附錄本案論罪科刑法條全文：
毒品危害防制條例第十條第一項：
  施用第一級毒品者，處六月以上五年以下有期徒刑。
